臺灣板橋地方法院刑事判決　　　　　　 100年度訴字第1876號
公　訴　人　臺灣板橋地方法院檢察署檢察官
被　　　告　傅大千
上列被告因違反毒品危害防制條例案件，經檢察官提起公訴（10
0 年度毒偵字第4096號、第4375號），被告就被訴事實為有罪之
陳述，經告知簡式審判程序之旨，並聽取被告與公訴人之意見後
，本院合議庭裁定由受命法官獨任進行簡式審判程序，本院判決
如下：
    主  文
傅大千施用第一級毒品，累犯，處有期徒刑捌月。又施用第二級
毒品，累犯，處有期徒刑肆月。又施用第二級毒品，累犯，處有
期徒刑肆月；扣案之第二級毒品甲基安非他命貳包（含包裝袋，
驗前淨重合計零點零參陸公克、驗後淨重合計零點零參伍捌公克
），均沒收銷燬之；扣案之吸食器燈泡壹個，沒收。應執行有期
徒刑壹年；扣案之第二級毒品甲基安非他命貳包（含包裝袋，驗
前淨重合計零點零參陸公克、驗後淨重合計零點零參伍捌公克）
，均沒收銷燬之；扣案之吸食器燈泡壹個，沒收。
    事  實
一、傅大千前於民國87年間，因施用毒品案件，經臺灣臺北地方
    法院裁定送觀察、勒戒後，認無繼續施用毒品之傾向，而於
    87年11月間某日觀察、勒戒執行完畢釋放，由臺灣臺北地方
    法院檢察署檢察官以87年度偵字第23630 號不起訴處分確定
    。又於89年間，因施用第二級毒品、懲治盜匪條例等案件，
    經臺灣臺北地方法院以89年度北簡字第1512號、本院以89年
    度訴字第863 號、臺灣臺北地方法院以90年度簡字第279 號
    ，各判處有期徒刑3 月、7 年6 月、6 月，嗣經裁定定應執
    行刑有期徒刑7 年8 月，於96年2 月16日縮短刑期假釋出獄
    ，並於97年9 月16日假釋期滿未經撤銷而執行完畢。詎傅大
    千仍不知悔改，竟分別基於施用第一、二級毒品之犯意，於
    下列時間、地點，分別施用第一級毒品海洛因與第二級毒品
    甲基安非他命，經警查獲：
  (一)100 年6 月3 日某時許，在位於新北市○○區○○路54號3
    樓301 室租屋處，以將第一級毒品海洛因摻入香菸後，吸食
    含有海洛因成分煙氣之方式，施用第一級毒品海洛因1 次後
    ，在同一地點，以將第二級毒品甲基安非他命置於玻璃球內
    燒烤，吸食煙霧之方式，施用第二級毒品甲基安非他命1 次
    。嗣於100 年6 月4 日下午1 時50分許，欲向鄭懿正購買第
    二級毒品甲基安非他命，而騎乘車號238- BKZ號重型機車，
    至新北市○○區○○街39號，與鄭懿正進行毒品交易時，為
    警當場查獲，經徵得傅大千之同意採尿送驗結果呈嗎啡、可
    待因、甲基安非他命陽性反應，並扣得鄭懿正販售而交付予
    傅大千之第二級毒品甲基安非他命所用2 包（含包裝袋，驗
    前淨重合計1.942 公克、驗後淨重合計1.9418公克）以及與
    傅大千施用第一、二級毒品無關之手機2 支。
  (二)100 年6 月17日某時許，在設於新北市○○區○○路之加油
    站廁所內，以將第二級毒品甲基安非他命置於吸食器燈泡內
    燒烤，吸食煙霧之方式，施用第二級毒品甲基安非他命1 次
    。嗣於100 年6 月18日凌晨5 時10分許，在新北市○○區○
    ○路54號，為警查獲，經徵得傅大千同意採尿送驗結果呈甲
    基安非他命陽性反應，並在傅大千位於新北市○○區○○路
    54號3 樓301 室住處租屋處扣得第二級毒品甲基安非他命2
    包（含包裝袋，驗前淨重合計0.036 公克、驗後淨重合計0.
    0358公克），並扣得傅大千所有而供其施用第二級毒品甲基
    安非他命所用之吸食器燈泡1 個，始獲上情
二、案經新北市政府警察局板橋分局、新莊分局分別移送臺灣板
    橋地方法院檢察署檢察官偵查起訴。
    理  由
一、本件被告傅大千所犯均係死刑、無期徒刑、最輕本刑為3年
    以上有期徒刑以外之罪，其於準備程序中就被訴事實為有罪
    之陳述，經本院告知簡式審判程序之旨，並聽取公訴人及被
    告意見後，合議庭裁定由受命法官獨任進行簡式審判程序，
    合先敘明。
二、訊據被告對於上揭時、地，先後施用第一級毒品海洛因1 次
    與施用第一級毒品海洛因2 次之犯罪事實，均坦承不諱；而
    被告先後2 次為警查獲所採之尿液檢體，均送台灣檢驗科技
    股份有限公司，以酵素免疫法及氣相層析質譜法檢驗結果，
    第1 次為警查獲所採之尿液呈現嗎啡、可待因、甲基安非他
    命陽性反應，第2 次為警查獲所採之尿液檢體則僅呈現甲基
    安非他命陽性反應，則有台灣檢驗科技股份有限公司100 年
    6 月23日濫用藥物檢驗報告暨新北市政府警察局板橋分局偵
    辦毒品危害防制條例案被移送人姓名及代碼對照表（代碼編
    號：A0000000號）、台灣檢驗科技股份有限公司100 年7 月
    5 日濫用藥物檢驗報告暨新北市政府警察局新莊分局偵辦毒
    品案被移送者姓名及代碼對照表（代號：D0000000號）各1
    份附卷可稽；被告於100 年6 月18日為警查獲時扣得之晶體
    2 包，經送交通部民用航空局航空醫務中心鑑驗之結果，確
    含有第二級毒品甲基安非他命成分（驗前淨重合計0.036 公
    克、驗後淨重合計0.0358公克）無訛，有交通部民用航空局
    航空醫務中心毒品鑑定書1 份在卷可佐；此外，復有被告所
    有而供其施用第二級毒品所用之吸食器燈泡1 個扣案可憑，
    是被告施用第一級毒品1 次，以及先後施用第二級毒品2 次
    之犯行，均堪認定，應予依法論科。
三、論罪科刑：
  (一)核被告所為，均係犯毒品危害防制條例第10條第1 項之施用
    第一級毒品罪、同條例第10條第2 項之施用第二級毒品罪。
  (二)被告持有第一級毒品後進而施用，以及先後2 次持有第二級
    毒品後進而施用，其持有之低度行為均應為施用之高度行為
    所吸收，故均不另論其持有毒品罪。
  (三)被告所犯上開施用第一級毒品及施用第二級毒品之3 罪間，
    犯意個別，應予分論併罰。
  (四)被告前因施用第二級毒品、懲治盜匪條例等案件，經法院分
    別判處有期徒刑3 月、7 年6 月、6 月，嗣經裁定定應執行
    刑有期徒刑7 年8 月，並於97年9 月16日執行完畢，有臺灣
    高等法院被告前案紀錄表1 份在卷可佐，是被告於有期徒刑
    執行完畢後，5 年內故意再犯本件有期徒刑以上之3 罪，均
    為累犯，應依刑法第47條第1 項規定加重其刑。
  (五)本院審酌被告前因施用毒品案件，經2 次觀察、勒戒程序，
    由檢察官為不起訴處分，再因施用毒品案件，經法院判刑確
    定，並於97 年9月26日執行完畢後，仍不知悛悔，再次施用
    毒品自戕其身，顯然缺乏戒絕毒品之決心，惟念及被告坦承
    分別施用第一、二級毒品之犯罪事實，且其行為均尚未害及
    他人，並斟酌被告之犯罪動機、手段、持有第二級毒品數量
    ，以及被告之智識程度等一切情狀，分別量處如主文所示之
    刑，併定應執行刑如主文所示。
  (六)被告於100 年6 月18日為警查獲時所扣得之晶體2 包，既經
    交通部民用航空局航空醫務中心鑑驗屬第二級毒品甲基安非
    他命無訛，已如前述，而包裝袋與其上殘留之毒品，均難以
    分析剝離，俱應依毒品危害防制條例第18條第1 項前段規定
    ，不問屬於犯人與否，併宣告沒收銷燬之，至於送鑑耗損之
    甲基安非他命晶體，既均已滅失，自無庸再予宣告沒收銷燬
    之必要。
  (七)扣案之吸食器燈泡1 個，為被告所有，且係供被告施用第二
    級毒品甲基安非他命所用，已據被告自承在卷，爰依刑法第
    38條第1 項第2 款規定，併予宣告沒收。
  (八)至於被告與案外人鄭懿正於100 年6 月4 日進行毒品交易時
    ，為警扣得之第二級毒品甲基安非他命2 包（含包裝袋，驗
    前淨重合計1.942 公克、驗後淨重合計1.9418公克），因非
    供被告本件2 次施用第二級毒品所用，而與被告所犯本件施
    用第一、二級毒品之犯行，並無直接關連，且本件起訴範圍
    並未包括被告於100 年6 月4 日因進行毒品交易而持有上開
    第二級毒品之行為，上開扣案之第二級毒品甲基安非他命2
    包，依法自不得於本案中併予宣告沒收銷燬，附此敘明。
  (九)另扣案之手機2 支，客觀上顯然與被告本件施用第一、二級
    毒品之犯行，不具直接關連，依法自不得於本案併予宣告沒
    收，亦此敘明。
據上論斷，應依刑事訴訟法第273 條之1 第1 項、第299 條第1
項前段，毒品危害防制條例第10條第2 項、第1 項、第18條第1
項前段，刑法第11條、第47條第1 項、第38條第1 項第2 款、第
51條第5 款，判決如主文。
本案經檢察官黃睦涵到庭執行職務。
中    華    民    國   100    年    9     月    21    日
                  刑事第六庭  法  官  高增泓
以上正本證明與原本無異。
如不服本判決，應於收受送達後10日內向本院提出上訴書狀。
                              書記官  林政良
中    華    民    國   100    年    9     月    21    日
附錄本判決論罪科刑法條全文：
毒品危害防制條例第10條
施用第一級毒品者，處6月以上5年以下有期徒刑。
施用第二級毒品者，處3年以下有期徒刑。